【裁判字號】    98,交聲,106
【裁判日期】    980116
【裁判案由】    交管條例聲異
【裁判全文】
臺灣板橋地方法院交通法庭裁定         98年度交聲字第106號
原處分機關  交通部公路總局臺北區監理所板橋監理站
異  議  人  甲○○
上列異議人因不服原處分機關於民國97年12月3 日所為板監裁字
裁41-AEW169670號違反道路交通管理事件裁決書所為處分，經聲
明異議，本院裁定如下：
    主  文
異議駁回。
    理  由
一、本件聲明異議意旨詳如附件聲明異議狀所載。
二、按汽車駕駛人，爭道行駛有機器腳踏車，不在規定車道行駛
    之情形者，處六百元以上一千八百元以下罰鍰，並記違規點
    數一點，道路交通管理處罰條例第45條第13款、第63條第1
    項第1 款分別定有明文。
三、經查：異議人於民國96年9 月19日22時15分許，騎用A3J-50
    9 號重機車，行經臺北市○○路300 號前，不在規定車道行
    駛乙情，有臺北市政府警察局「舉發違反道路交通管理事件
    通知單」乙紙，在卷可稽，足堪認定。雖異議人以因身分證
    遺失遭盜用，駕駛人非本人，違規單也非本人簽名云云，然
    騎乘他人機車而違規之情形所在多有，本難以車籍歸屬認定
    違規人別；而其辯稱身分證曾遺失云云，惟依戶籍謄本資料
    ，其身分證係於96年7 月17日換領，本件違規時間則於96年
    9 月19日，異議人之身分證於此期間並無何遺失補發紀錄，
    異議人亦未有其他遭他人冒名之情形，是異議人並無提出任
    何佐證，空言辯稱身分證遭人盜用等情節，已難逕信。且依
    據臺北市政府警察局士林分局97年12月29日北市警士分交字
    第09733303400 號函覆函說明「查執勤人員於96年9 月19日
    22時15分於違規地點，發現車號A3J-509 號重機車駕駛人行
    駛禁行車道違規，舉發員警當場攔停後核對身份及車籍無誤
    後依違規事實製單舉發，並經該駕駛人當場簽收無誤; 另臺
    端稱身分證件於96年7 月12日遭竊乙節，因臺端未檢附相關
    報案證明資料，本分局暫無法依憑辦理，.... 」 等語明確
    ，按交通違規除依相關規定照相舉發外，事後甚難還原現場
    狀態，職是，舉發當時現場之值勤員警自屬交通案件之重要
    證人。參酌員警執行公務時，本身即受有行政懲處責任之監
    督，本件舉發員警與異議人間並無何身分利害業務關係，當
    無嫌隙，衡諸情理應無故意設詞構陷異議人之理，且依前揭
    函覆說明，執勤員警業已確實核對駕駛人證件而確認人別無
    誤，難認於本件舉發有誤認身分之情事，此外異議人未就執
    勤員警之舉發有誤提出具體證據以供調查，僅空言否認有違
    規事實，所辯情節無從查證，自不可採。綜上所述，本件原
    處分機關以異議人上開違規行為明確，依道路交通管理處罰
    條例第45條第13款、第63條第1 項第1 款之規定，裁處異議
    人新臺幣1800元之罰鍰，並記違規點數1 點，揆諸上述，自
    應無任何違法或不當之處。茲本件異議人不服原處分機關所
    為上開裁決書之處分，聲明異議，而空言指摘云云，揆諸上
    述，為無理由，應予駁回。
據上論斷，應依道路交通案件處理辦法第19條，裁定如主文。
中    華    民    國    98    年     1    月    16    日
                    交通法庭  法  官  林 晏 鵬
上列正本證明與原本無異。
如不服本裁定，應於裁定送達後五日內敘明抗告理由，向本院提
出抗告狀。
                              書記官  陳 映 孜
中    華    民    國    98    年    1     月    19    日


司法院資訊處製作；財團法人民間司法改革基金會備份。
